臺灣板橋地方法院刑事裁定　　　　　　　　　　　　　九十三年度聲判字第七０號
　　聲　請　人　甲○○
　　代?理?人　許志嘉律師
??被　　　告　乙○○
????????????送板橋.
右列聲請人因被告乙○○涉嫌傷害案件，不服臺灣高等法院檢察署檢察長駁回再議之
處分（九十三年度上聲議字第二００二號，原不起訴處分案號：臺灣板橋地方法院檢
察署九十三年度偵字第四三二八號），聲請交付審判，本院裁定如左：
    主  文
聲請駁回。
    理  由
一、聲請意旨略以：
(一)、本件聲請人及其夫李進龍與被告乙○○素不相識，被告竟於民國九十三年一月五
    日晚上十一時許，以不明手段逾越公寓一樓大門，進入聲請人位於臺北縣板橋市
    ○○路○段二十二巷三十一號五樓之住處，並以與聲請人、李進龍有感情及金錢
    糾紛為由，與聲請人、李進龍產生口角爭執，被告見聲請人報警後，更變本加厲
    ，一再推擠聲請人與李進龍，造成聲請人頭部撞擊到牆壁，以致有頭痛現象，此
    由亞東紀念醫院甲種診斷證明書上「頭痛、疑似頭部創傷、胸悶」之記載可知。
    又頭部之創傷不應以外傷及腦部出現血塊為限，頭部輕微內傷仍屬傷害，前開診
    斷證明書縱不足以作為傷害罪之直接證據，至少為間接證據。本件聲請人之頭部
    創傷雖無法經由Ｘ光片檢測得出，但聲請人所受傷害確屬事實，此由被告逾越公
    寓大樓一樓大門直闖他人住宅，顯屬積極主動得以窺知，況另案簡易判決處刑書
    已認定聲請人與被告確曾發生推擠，則聲請人因被告推擠致生頭部撞擊之傷害，
    應屬事實。
(二)、再刑法第二百七十七條第一項係規定「傷害人之身體或健康者，處三年以下有期
    徒刑、拘役或一千元以下罰金。」因此健康受到損害者，同樣構成上開條文之傷
    害罪，是以退步言之，本件聲請人因被告推擠造成頭部撞擊牆壁而頭痛，至少健
    康受到損害，被告仍難免其責任。
(三)、被告乃聲請人先前在菜市場販售養樂多之老闆陳建興之女友，經常以製造糾紛，
    並預先或適時製造證據之方式控告他人犯罪，而被告長期沒有工作，其用意為何
    不難想像，為此請求傳喚陳建興作證，或調閱被告控告他人犯罪之資料。另有關
    被告辯稱感情糾紛或積欠其款項部分，實為被告所虛構，亦請一併查明。
(四)、綜上所述，被告所為應該當傷害罪嫌，爰聲請將本案交付審判，以懲不法。
二、按告訴人不服上級法院檢察署檢察長或檢察總長認再議為無理由而駁回之處分者
    ，得於接受處分書後十日內委任律師提出理由狀，向該管第一審法院聲請交付審
    判；法院認為交付審判之聲請不合法或無理由者，應駁回之；刑事訴訟法第二百
    五十八條之一及第二百五十八條之三第二項前段分別定有明文。次按犯罪事實依
??證據認定之，無證據不得認定犯罪事實，刑事訴訟法第一百五十四條第二項明文
    綦詳。又告訴人之告訴，係以使被告受刑事訴追為目的，是其陳述是否與事實相
    符，仍應調查其他證據以資審認，而刑事訴訟法上所謂認定犯罪事實之證據，係
    指足以認定被告確有犯罪行為之積極證據而言，該項證據自須適合於被告犯罪事
    實之認定，始得採為斷罪資料；如未能發現相當證據，或證據不足以證明，自不
    能以推測或擬制之方法，以為裁判之基礎，最高法院著有五十二年度台上字第一
    三○○號、四十年台上字第八六號判例可資參照。
三、經查：
(一)、本件聲請人即告訴人甲○○認被告乙○○涉有傷害犯行，無非係以其指訴與亞東
    紀念醫院九十三年一月六日甲種診斷證明書一紙為主要依據。而聲請人與其夫李
    進龍於民國九十三年一月五日晚間十一時許，在聲請人臺北縣板橋市○○路○段
    二十二巷三十一號五樓住處，與被告乙○○曾發生口角爭執與肢體拉扯之事實，
    業經聲請人與被告於警詢及偵查中供述一致，此部分固可認定。又聲請人於九十
    三年一月六日至亞東紀念醫院急診，經診斷受有「頭痛，疑似頭部創傷、胸悶」
    之傷害乙節，雖亦有該院上開診斷證明書附卷可稽（附於九十三年度核退字第一
    一二八號偵查卷第十一頁），惟前開診斷證明書上之症狀乃依聲請人於就診時主
    觀之陳述加以記載，客觀上（視診、Ｘ光檢查）並無具體之跡象存在乙情，有該
    院九十三年四月八日亞歷字第○九三六四一○一四○號函在卷為憑（附於九十三
    年度偵字第四三二八號偵查卷第二十三頁），足見前開診斷證明書僅係依據聲請
    人個人之主觀描述而為記載，聲請人實際上經診斷檢查後，客觀上並無傷勢存在
    ，自難依此率認聲請人之身體或健康已遭傷害。聲請人雖一再指稱被告強行侵入
    其上開住處，雙方並於右揭時地發生肢體拉扯，然聲請人既未因此受有任何傷害
    ，被告所為顯與刑法傷害罪之構成要件有間。
(二)、至被告是否確因感情或債務糾紛而與聲請人產生本件爭執，被告是否刻意醞釀衝
    突並藉此控告他人犯罪，均核與本案被告有無傷害犯行之判斷無涉，是以聲請人
    請求傳喚陳建興及調閱被告控告他人犯罪之資料以證明上開事實，自皆無調查之
    必要，原偵查、再議機關就此部分未予調查，並無不當，聲請意旨對此有所指摘
    ，亦無理由。
(三)、綜上所陳，聲請人所舉事證尚無從認定被告確涉犯傷害罪嫌，揆諸前揭說明，自
    難僅憑聲請人之片面指訴遽對被告為不利之認定。原偵查、再議機關依偵查所得
?  證據認被告涉犯傷害罪之嫌疑不足，而先後為不起訴處分及再議駁回處分，核無
    不合。聲請人猶執陳詞指摘不起訴及駁回再議等處分為不當，聲請交付審判，即
    無理由，應予駁回。
四、據上論斷，依刑事訴訟法第二百五十八條之三第二項前段，裁定如主文。
中　　華　　民　　國　　　九十三　　　年　　 十　　　月　　　十四       日
                                  臺灣板橋地方法院刑事第十二庭
                                      審判長法  官  陳恒寬
                                            法?官  許必奇
                                            法  官  吳佳穎
右正本證明與原本無異。
本裁定不得抗告。
                                            書記官  呂妍旻
中　　華　　民　　國　　　九十三　　　年　　 十　　　月　　　十四       日
